【裁判字號】    97,訴,599
【裁判日期】    971128
【裁判案由】    毒品危害防制條例
【裁判全文】
臺灣宜蘭地方法院刑事判決               97年度訴字第599號
公  訴  人  臺灣宜蘭地方法院檢察署檢察官
被      告  甲○○
                    （另案於臺灣宜蘭監獄執行中）
上列被告因違反毒品危害防制條例案件，經檢察官提起公訴（97
年度毒偵字第762、773、809 號），本院合議庭裁定適用簡式審
判程序，爰不經通常程序，判決如下：
    主  文
甲○○施用第一級毒品，累犯，處有期徒刑捌月；又施用第一級
毒品，累犯，處有期徒刑捌月；又施用第一級毒品，累犯，處有
期徒刑捌月。應執行有期徒刑壹年捌月。
    事  實
一、甲○○前因施用毒品案件，經本院以89年度毒聲字第1180號
    裁定送觀察勒戒後，因認有繼續施用毒品之傾向，經以90年
    度毒聲字第158號裁定令入戒治處所施以強制戒治，於90 年
    12月28日強制戒治期滿。又因竊盜、公共危險、施用毒品等
    案件，分經本院以86年度訴字第469號、91年度訴字第3號、
    87年度易字第200號判決判處有期徒刑3年、3月、10 月，並
    定應執行刑為3年10 月確定，又因詐欺及施用毒品案件，經
    本院以95年度易字第268號、95年度訴字第85 號判決判處有
    期徒刑3月、1年，經減刑並定應執行刑為7 月確定，上開各
    罪，於民國96年9月6日縮刑期滿執行完畢出監。詎仍不知悔
    改，又分別基於施用第一級毒品海洛因及第二級毒品安非他
    命之犯意，先於97年7月5日上午4 時許，在宜蘭縣羅東鎮聖
    母醫院之廁所內，施用第一級毒品海洛因1次。又於97年7月
    14日上午7、8時許，在宜蘭縣五結鄉○○○路49號之住處，
    以將海洛因及安非他命摻在一起吸食之方式，同時施用第一
    級毒品海洛因及第二級毒品安非他命1次。復於97年8月1 日
    晚間10時許，在宜蘭縣羅東鎮聖母醫院之廁所內，施用第一
    級毒品海洛因1次。嗣於97年7月5日、97年7月14日、97年8
    月2日為警採尿送驗後，因而查知上情。
二、案經宜蘭縣政府警察局羅東分局報請臺灣宜蘭地方法院檢察
    署檢察官偵查起訴。
    理  由
一、上開事實，業據被告於本院審理時坦承不諱，且被告於97年
    7月5日、97年7月14日、97年8月2日經警採尿送驗之結果，
    確分呈嗎啡及安非他命類陽性反應，此有慈濟大學濫用藥物
    檢驗中心檢驗總表、尿液編號對照表在卷可稽，核均與被告
    前開任意性自白之事實相符，自堪信為真實。查被告前因施
    用毒品案件，經本院以89年度毒聲字第1180號裁定送觀察勒
    戒後，因認有繼續施用毒品之傾向，經以90年度毒聲字第
    158號裁定令入戒治處所施以強制戒治，於90年12月28日強
    制戒治期滿。又因竊盜、公共危險、施用毒品等案件，分經
    本院以86年度訴字第469號、91年度訴字第3號、87年度易字
    第200號判決判處有期徒刑3年、3月、10月，並定應執行刑
    為3年10月確定，又因詐欺及施用毒品案件，經本院以95年
    度易字第268號、95年度訴字第85號判決判處有期徒刑3月、
    1年，經減刑並定應執行刑為7月確定，上開各罪，於96年9
    月6日縮刑期滿執行完畢出監，有臺灣高等法院被告前案紀
    錄表在卷可按，本件事證明確，被告犯行堪以認定，應依法
    論科。
二、核被告所為，分別係犯毒品危害防制條例第10條第1 項施用
    第一級毒品罪、第10條第1項、第2項之施用第一級、第二級
    毒品罪及第10條第1 項之施用第一級毒品罪。其施用毒品前
    持有第一級毒品海洛因及第二級毒品安非他命之低度行為，
    分別為其施用毒品之高度行為所吸收，均不另論罪。被告於
    97年7月14 日施用毒品之犯行，係同時施用第一級毒品海洛
    因及第二級毒品安非他命，為想像競合犯，應從一重之施用
    第一級毒品罪論處。被告所犯上開3 罪，犯意各別，行為互
    殊，應分論併罰。查被告前因犯竊盜、公共危險、施用毒品
    等案件，分經本院以86年度訴字第469號、91年度訴字第3號
    、87年度易字第200號判決判處有期徒刑3年、3月、10 月，
    並定應執行刑為3年10 月確定，又因詐欺及施用毒品案件，
    經本院以95年度易字第268號、95年度訴字第85 號判決判處
    有期徒刑3月、1年，經減刑並定應執行刑為7 月確定，上開
    各罪，於96年9月6日縮刑期滿執行完畢出監，有卷附臺灣高
    等法院被告前案紀錄表可按，其受有期徒刑之執行完畢後，
    5 年內故意再犯本件有期徒刑以上之罪，均為累犯，均應依
    法加重其刑。爰審酌被告施用毒品之行為對於自己及社會所
    造成之危害程度非輕，且經觀察勒戒、強制戒治後，仍難抑
    毒癮，再度施用毒品，惟念其犯後審理中坦承犯行，態度尚
    稱良好等一切情狀，分別量處如主文所示之刑，並定其應執
    行刑。
據上論斷，應依刑事訴訟法第273條之1、第299條第1項前段，毒
品危害防制條例第10條第1項、第2項，刑法第11條前段、第47條
第1項、第55條、第51條第5款，判決如主文。
本案經檢察官張立言到庭執行職務。
中    華    民    國    97    年    11    月    28    日
                  刑事第二庭法  官  鄭貽馨
以上正本證明與原本無異。
如不服本判決應於收受判決後10日內向本院提出上訴書狀，並應
敘述具體理由；其未敘述上述理由者，應於上訴期間屆滿後20日
內向本院補提理由書（均須按他造當事人之人數附繕本）「切勿
逕送上級法院」。
                            書記官  林嘉萍
中    華    民    國    97    年    12    月    1     日
附錄本案論罪科刑法條全文：
毒品危害防制條例第10條
施用第一級毒品者，處 6 月以上 5 年以下有期徒刑。
施用第二級毒品者，處 3 年以下有期徒刑。


司法院資訊處製作；財團法人民間司法改革基金會備份。
